# 资产性政府补助

提问人：wangsm512 时间：2017-01-04 10:13:45
请教陈老师A公司建设工程项目主要通过贷款，贷款还款是通过政府还款。现在有个问题，工程已经完工转固定资产，开始计提折旧，政府还款部分企业记入递延收益，政府还贷款滞后工程完工，那现在固定资产计提的折旧跟递延收益摊销出现不匹配，这样怎么处理？

回答人：chenyiwei
如果政府补助的取得（此处通过政府代还款实现）滞后于折旧计提，则会出现你说的情况，但这样的处理结果是符合实际情况的。